臺灣臺南地方法院刑事判決
110年度簡上字第249號
上  訴  人
即  被  告  陳孟宗


上列上訴人即被告因過失傷害案件，不服本院民國110年8月20日
110年度簡字第1796號第一審簡易判決（聲請簡易判決處刑書案
號：110年度營偵字第1347號），提起上訴，本院管轄之第二審
合議庭判決如下：
    主  文
原判決撤銷。
陳孟宗犯過失傷害罪，處拘役伍拾日，如易科罰金，以新臺幣壹
仟元折算壹日。緩刑貳年。
    事  實
一、陳孟宗於民國110年3月2日下午3時16分許，在蔡宜姍經營、
    位於臺南市○○區○○里○○000號對面之「風鈴屋小吃店」內飲
    酒完畢欲離去時，見蔡宜姍站立在櫃台處，欲對蔡宜姍為肢
    體碰觸行為，本應注意蔡宜姍已有年紀，經不當碰觸後可能
    導致身體受傷，而依當時情形，客觀上並無不能注意之情事
    ，竟疏未注意即貿然自蔡宜姍後方以雙手環抱其腰部並舉離
    地面約50公分，放下後復以腹部頂撞其腰部，致蔡宜姍受有
    第二、三腰椎狹窄合併神經壓迫及下背挫傷之傷害。
二、案經蔡宜姍訴由臺南市政府警察局學甲分局報告臺灣臺南地
    方檢察署檢察官偵查後聲請以簡易判決處刑。
    理  由
一、關於證據能力之認定：
  ㈠本案所引用具傳聞證據性質之供述證據，因檢察官、被告陳
    孟宗於本案言詞辯論終結前，均未爭執證據能力，本院審酌
    前開證據之作成或取得之狀況，並無非法或不當取證之情事
    ，且亦無顯不可信之情況，依刑事訴訟法第159條之5規定，
    均具有證據能力。
  ㈡其餘所引用卷內非供述證據性質之證據資料，均無違反法定
    程序取得之情形，依刑事訴訟法第158條之4規定反面解釋，
    亦應有證據能力，合先敘明。
二、認定犯罪事實之證據及理由：
    上開犯罪事實，業據被告於警詢、本院準備程序及審理中均
    坦承不諱，核與證人即告訴人蔡宜姍於警詢中之證述相符（
    見警卷第7頁至第13頁），並有臺南市政府警察局學甲分局
    指認犯罪嫌疑人紀錄表、監視器錄影光碟及監視器錄影畫面
    翻拍照片、診斷證明書在卷可稽（見警卷第15頁至第19頁，
    偵卷第10頁），堪認被告任意性之自白確與事實相符；是本
    案事證明確，被告犯行洵堪認定，應予依法論科。
三、論罪部分：
㈠  核被告所為，係犯刑法第284條前段之過失傷害罪。
四、撤銷改判及科刑審酌之理由：
  ㈠原審據以論處被告罪刑，固非無見。惟量刑之輕重，雖屬事
    實審法院得依職權自由裁量之事項，仍應受比例原則及公平
    原則之限制，否則其判決即非適法。刑事審判旨在實現刑罰
    權分配正義，故法院對有罪被告之科刑，應符合罪刑相當原
    則，使輕重得宜，罰當其罪，以契合社會之法律感情，此所
    以刑法第57條明定科刑時應審酌一切情狀，尤應注意該條各
    款所列事項以為科刑輕重之標準，又其中第10款所稱犯罪後
    之態度，包括行為人犯罪後，有無悔悟而力謀恢復原狀，或
    與被害人和解，賠償損害等情形而言。經查，被告於原審判
    決前，業與告訴人達成調解並給付完竣等情，有臺南市將軍
    區調解委員會調解書存卷可佐（見本院卷第11頁），足認被
    告犯後確有悔悟，且力謀恢復原狀、賠償告訴人所受損害，
    原審未及審酌上情，致對被告量刑失之過重，被告據此提起
    上訴，確有理由，應由本院撤銷改判。
  ㈡爰審酌被告與告訴人為舊識，被告於酒後未注意控制力道，
    貿然與告訴人為肢體碰觸，致告訴人受有前述傷害，殊為不
    該；惟念被告犯後坦承犯行不諱，態度良好，並參酌被告與
    告訴人已調解成立，經告訴人撤回告訴，表示不再追究等情
    ，有上開調解筆錄及110年9月9日刑事撤回告訴狀足供參考
    （見原審卷第33頁至第34頁，本院卷第11頁），兼衡被告自
    陳學歷為高中畢業、已婚，育有二名子女、現從事油麵製作
    、家庭經濟狀況為小康（見本院卷第58頁，警卷第3頁被告
    警詢筆錄「受詢問人欄」之記載）等一切情狀，量處如主文
    所示之刑，並諭知如易科罰金之折算標準，以示懲儆。
  ㈢又被告未曾因故意犯罪受有期徒刑以上刑之宣告，有臺灣高
    等法院被告前案紀錄表在卷可考（見本院卷第21頁至第22頁
    ），其因一時輕忽而犯上開犯行，然其犯後終能坦承犯行，
    並與告訴人成立調解，有如前述，其經此偵、審程序及刑之
    宣告之教訓，當知所警惕，參酌告訴人撤回告訴並表示不再
    追究（見原審卷第33頁至第34頁，本院卷第11頁），本院認
    前開刑之宣告，以暫不執行為適當，併依刑法第74條第1項
    第1款規定宣告如主文所示之緩刑期間，以勵自新，並觀後
    效。
據上論斷，應依刑事訴訟法第455條之1第1項、第3項、第369條
第1項前段、第364條、第299條第1項前段，刑法第284條前段、
第41條第1項前段、第74條第1項第1款，刑法施行法第1條之1第1
項，判決如主文。　　
本案經檢察官陳昆廷聲請以簡易判決處刑，檢察官林容萱到庭執
行職務。
中華民國111年1月18日
　　　　　　　刑事第四庭  審判長  法　官  陳本良
                                  法  官  張菁
                                  法  官  王鍾湄
以上正本證明與原本無異。
不得上訴。 
                                  書記官  蘇冠杰
中　　華　　民　　國　　111 　 年　　1 　 月　　18　  日
附錄本案論罪科刑法條：　　
刑法第284條
因過失傷害人者，處1年以下有期徒刑、拘役或100,000元以下罰
金；致重傷者，處3年以下有期徒刑、拘役或300,000元以下罰金
。